【裁判字號】    97,訴,162
【裁判日期】    970326
【裁判案由】    違反毒品危害防制條例
【裁判全文】
臺灣屏東地方法院刑事判決               97年度訴字第162號
公  訴  人  臺灣屏東地方法院檢察署檢察官
被      告  甲○○
上列被告因違反毒品危害防制條例案件，經檢察官提起公訴（97
年度毒偵字第77號），嗣被告於本院準備程序進行中先就被訴事
實為有罪之陳述，本院告知被告簡式審判程序之旨，並聽取當事
人之意見後，裁定改由受命法官獨任依簡式審判程序審理，本院
判決如下：
    主  文
甲○○施用第一級毒品，累犯，處有期徒刑壹年貳月。扣案之殘
留有第一級毒品海洛因之注射針筒壹支，沒收銷燬之。
    事  實
一、甲○○前因施用毒品案件，經本院以87年度毒聲字第940 號
    裁定送觀察、勒戒，經評定有繼續施用毒品之傾向，又經本
    院以87年度毒聲字第1094號裁定令入戒治處所施以強制戒治
    ，嗣因戒治成效良好，經本院以88年度毒聲字第831 號裁定
    停止戒治，復經本院以88年度毒聲字第1736號裁定撤銷前開
    停止戒治之裁定，至民國89年6 月20日戒治期滿執行完畢，
    並由臺灣屏東地方法院檢察署檢察官於89年6 月20日以89年
    度戒毒偵字第280 號為不起訴處分確定；又因施用毒品案件
    ，經本院以91年度毒聲字第802 號裁定令入戒治處所施以強
    制戒治，嗣因戒治成效良好，經本院以92年度毒聲字第295
    號裁定停止戒治，所餘戒治期間付保護管束，至92年11月1
    日戒治期滿，視為執行完畢，刑責部分，則經本院以91年度
    訴字第493 號判決處有期徒刑1 年、9 月，應執行有期徒刑
    1 年6 月確定。另因竊盜案件，經本院以91年度潮簡字第
    194 號判決處有期徒刑3 月確定，與前開施用毒品案件接續
    執行，於93年11月30日縮刑期滿執行完畢；復因施用毒品案
    件，經本院以94年度訴字第667 號判決處有期徒刑1 年6 月
    、7 月，應執行有期徒刑1 年10月確定，於96年7 月10日縮
    刑期滿執行完畢。
二、詎其仍不知悔改，明知海洛因業經公告列為毒品危害防制條
    例第2 條第2 項第1 款之第一級毒品，不得非法持有、施用
    ，竟仍基於施用第一級毒品海洛因之犯意，於96年12月27日
    晚上8 時許，在其位於屏東縣竹田鄉○○村○○路86號之住
    處之檳榔園內，以將海洛因置入注射針筒內摻水稀釋後，注
    射血管之方式，施用第一級毒品海洛因1 次。嗣於96年12月
    28日上午7 時許，為警在其上開住處內查獲，當場扣得其用
    以施用海洛因之注射針筒1 支，警方並徵得其同意採集其尿
    液檢體送檢驗，結果呈嗎啡及甲基安非他命陽性反應，而查
    知上情。
三、案經屏東縣警察局潮州分局報告臺灣屏東地方法院檢察署檢
    察官偵查起訴。
    理  由
一、本案被告所犯違反毒品危害防制條例案件，並非法定刑為死
    刑、無期徒刑或最輕本刑3 年以上有期徒刑之罪，亦非高等
    法院管轄第一審之案件，而被告於本院準備程序中就被訴事
    實為有罪之陳述，本院合議庭乃裁定由受命法官獨任進行簡
    式審判程序。又簡式審判程序之證據調查，依刑事訴訟法第
    273 條之2 規定，不受同法第159 條第1 項審判外陳述排除
    之限制，再被告對於卷內之各項證據，亦不爭執證據能力，
    故卷內所列之各項證據，自得作為證據，先予敘明。
二、上揭事實，業據被告坦承不諱，其為警所採集之尿液檢體，
    經送請正修科技大學超微量研究科技中心以酵素免疫分析法
    及氣相層析質譜儀法檢驗，結果呈嗎啡陽性反應，有該公司
    97年1 月9 日編號R00-0000-000號檢驗報告1 份在卷足憑（
    見偵卷第28頁）；另扣案之注射針筒，被告自承係用以施用
    海洛因，而經屏東縣警察局潮州分局鑑驗結果，其內殘留液
    體確呈海洛因陽性反應，亦有該局初步檢驗結果報告表1 紙
    在卷可憑（見偵卷第10頁），被告自白顯與事實相符。再查
    被告前因施用毒品案件，經本院以87年度毒聲字第940 號裁
    定送觀察、勒戒，經評定有繼續施用毒品之傾向，又經本院
    以87年度毒聲字第1094號裁定令入戒治處所施以強制戒治，
    嗣因戒治成效良好，經本院以88年度毒聲字第831 號裁定停
    止戒治，復經本院以88年度毒聲字第1736號裁定撤銷前開停
    止戒治裁定，至89年6 月20日戒治期滿執行完畢，並由臺灣
    屏東地方法院檢察署檢察官於89年6 月20日以89年度戒毒偵
    字第280 號為不起訴處分確定，又因施用毒品案件，經本院
    以91年度毒聲字第802 號裁定令入戒治處所施以強制戒治，
    嗣因戒治成效良好，經本院以92年度毒聲字第295 號裁定停
    止戒治，所餘戒治期間付保護管束，至92年11月1 日戒治期
    滿，視為執行完畢，刑責部分，則經本院以91年度訴字第
    493 號判決處有期徒刑1 年、9 月，應執行有期徒刑1 年6
    月確定之事實，有臺灣屏東地方法院檢察署刑案資料查註
    紀錄表、臺灣高等法院被告全國前案紀錄表各1 份在卷可按
    ，是被告於強制戒治執行完畢後5 年內再犯本件施用第一級
    毒品犯行，事證明確，應予依法論科。
三、查海洛因屬毒品危害防制條例第2 條第2 項第1 款所規定之
    第一級毒品。是核被告所為，係犯毒品危害防制條例第10條
    第1 項施用第一級毒品。其持有毒品復進而施用，持有毒品
    之低度行為，為施用毒品之高度行為所吸收，不另論罪。又
    被告前有如事實欄所示之科刑及執行情形，有臺灣屏東地方
    法院檢察署刑案資料查註紀錄表、臺灣高等法院被告前案紀
    錄表各1 份附卷足憑，其於刑之執行完畢後5 年內，故意再
    犯本件有期徒刑之罪，為累犯，應依刑法第47條第1 項加重
    其刑。爰審酌被告施用毒品，足以戕害其身心，滋生其他犯
    罪，前有多次施用毒品前科，素行不良，業如前述；惟念其
    犯後坦承犯行，態度良好，且施用毒品行為於本質上係屬自
    我戕害行為，反社會性之程度尚屬較低等一切情狀，量處如
    主文所示之刑。至扣案之注射針筒1 支，因其上含有不可析
    離之第一級毒品海洛因成分，應依毒品危害防制條例第18條
    第1 項規定，宣告沒收銷燬之。
據上論斷，應依刑事訴訟法第273 條之1 第1 項、第299 條第1
項前段，毒品危害防制條例第10條第1 項、第18條第1 項前段，
刑法第11條、第47條第1 項，判決如主文。
本案經檢察官陳新君到庭執行職務。
中    華     民     國    97   年    3    月    26    日
                    刑事第五庭   法  官  陳秀慧
以上正本證明與原本無異。
如不服本判決應於收受本判決送達後10日內向本院提出上訴書狀
，其未敘述上訴理由者，並得於提起上訴後10日內向本院補提理
由書狀（均須按他造當事人之人數附繕本）「切勿逕送上級法院
」。
中    華    民    國    97    年    3     月    26    日
                                 書記官  溫訓暖
附錄本判決論罪科刑法條：
毒品危害防制條例第10條第1項：
施用第一級毒品者，處6月以上5年以下有期徒刑。


司法院資訊處製作；財團法人民間司法改革基金會備份。
